臺灣高雄地方法院刑事判決　　　　　　　96年度重訴字第43號
公　訴　人　臺灣高雄地方法院檢察署檢察官
被　　　告　丁○○
選任辯護人　王叡齡律師
　　　　　　陳建誌律師
　　　　　　黃見志律師
上列被告因毒品危害防制條例等案件，經檢察官提起公訴（96年
度偵字第8145號、第9024號、第9662號），本院判決如下：
    主  文
丁○○共同運輸第一級毒品，處無期徒刑，褫奪公權終身。扣案
第一級毒品海洛因貳拾塊及壹小包（含包裝袋，共計淨重捌仟
貳佰捌拾陸點柒玖公克，空包裝總重肆佰貳拾柒點伍陸公克，純
度百分之柒拾點零肆，純質淨重陸仟零伍拾貳點陸柒公克）均
沒收銷燬之；另扣案之高山茶茶葉袋貳拾只及紙箱肆只均沒收
。
    事  實
一、丁○○及戊○○ (另由檢察官偵辦中）均明知海洛因係毒品
    危害防制條例第2 條第2 項第1 款所列之第一級毒品，並屬
    行政院公告為懲治走私條例「公告管制物品項目及其數額」
    甲類第4 款之管制進出口物品，不得非法持有、運輸及私運
    進口，於民國95年6 月20日搭機前往泰國後，於95年8 月上
    旬某日與戊○○相約在泰國曼谷不詳之地點見面，戊○○告
    知葉澤樁，欲藉葉澤樁之名義從泰國進口陶土藝品之機會，
    將第一級毒品海洛因夾藏在進口陶土藝品之貨櫃內，再走私
    進口至臺灣之方式運輸毒品海洛因，經葉澤樁允諾，2 人即
    共同基於運輸毒品海洛因及私運管制物品進口之犯意聯絡，
    由戊○○將以其所有之高山茶葉袋23紙包裝之海洛因23塊（
    驗後淨重合計8286.79 公克，空包裝總重427.56公克，純度
    73.04 ％，純質淨重6052.67 公克）交予葉澤樁後，再由葉
    澤樁裝放於其所有事先準備好之紙盒4 只，葉澤樁將上開23
    塊海洛因磚與進口之陶土藝品一同裝載於貨櫃中，委由世樺
    國際聯運公司（下稱世樺公司）所屬之輪船，於95年8 月11
    日自泰國起運，同年月8 月18日運抵高雄港，葉澤樁再委由
    不知情之高偉報關企業有限公司（下稱高偉公司）之員工於
    同年月21日，以丁○○之名義向財政部高雄關稅局投單報運
    進口陶土藝品貨櫃1 只。嗣丁○○於96年3 月12日23 時 許
    ，為警實施盤查，當場查獲，並自其身上扣海洛因磚1 塊及
    海洛因毒品1 小包（由葉澤樁就上開運輸23塊海洛因中之1
    塊所取樣之樣本），經丁○○同意搜索後，在其位於高雄市
    三民區○○街32巷號「竹軒工坊」3 樓住處當場扣得裝放在
    葉澤樁所有之4 只紙箱內以葉澤樁所有之高山茶葉袋內裝藏
    第一級毒品海洛因磚22塊（合計淨重8286.79 公克，空包裝
    總重427.56公克，純度73.04%，純質淨重6052.6 7公克），
    始悉上情。
二、案經行政院海岸巡防署南部巡防局及高雄縣政府警察局報告
    臺灣高雄地方法院檢察署檢察官偵查起訴。
    理  由
一、證據能力部分
    按被告以外之人於審判外之陳述雖不符刑事訴訟法第159 條
    之1 至之4 等4 條之規定，而經當事人於審判程序同意作為
    證據，法院審酌該言詞陳述或書面陳述作成時之情況，認為
    適當者，亦得為證據，刑事訴訟法第159 條之5 第1 項定有
    明文。查本件之進口報單、法務部調查局94年4 月16日調科
    壹字第09623034330 號鑑定通知書、財政部高雄關稅局96年
    4 月22月高普興字第0961010969號函所附之資料、扣押物品
    目錄、扣押物品清單等證據，其性質有關傳聞證據部分，被
    告、辯護人及檢察官已知上開審判外陳述及書面陳述乃傳聞
    證據，於本院準備程序均表示同意作為證據，本院審酌各該
    證據作成之情況，認為適當，依刑事訴訟法第159 條之5第1
    項之規定得作為證據。
二、認定被告犯罪事實所憑之證據及理由
    訊據被告葉澤樁固不否認於上開時、地經警查獲毒品海洛因
    磚23塊及1 包（合計淨重8286.79 公克，空包裝總重427.56
    公克，純度73.04%，純質淨重6052.67 公克），高山茶茶葉
    袋23只及紙箱4 只之事實，惟矢口否認有何私運及運輸第一
    級毒品海洛因之犯行，辯稱：本件被查獲的海洛因磚係由一
    位綽號「鳳梨」之人交給伊的，伊雖於警詢曾自白95年8 月
    在伊所進口陶土藝品之貨櫃內夾藏扣案之海洛因，走私至臺
    灣，係因伊當時心灰意冷，想死始為如此之供述，與事實並
    不符等語。經查：
(一)、查被告所進口陶土藝品之貨櫃，係委由世樺公司所屬之輪船
    ，於95年8 月11日自泰國起運，同年月8 月18日運抵高雄港
    ，而被告於以個人名義，委由高偉公司之人員於95年8 月21
    日向財政部高雄關稅局中興分局申報進口POTTER YWARESAND
     CEMENT PRODUCTS乙批計575 件，業經被告於本院審理時坦
    承不諱，核與證人即負責本次進口之財政部關高雄關稅局查
    驗人員毛天證述相符，復有世樺公司之統一發票、進口報單
    及財政部高雄關稅局於96年4 月22月高普興字第0961010969
    號函附卷可參（見本院卷第38頁、第39頁、第83頁）。又被
    告於上開時、地經警查獲毒品海洛因之海洛因磚23塊及1 包
    （驗後淨重合計8286.79 公克，空包裝總重427.56公克，純
    度73.04 ％，純質淨重6052.67 公克）之事實，業經被告於
    警訊、偵查及本院審理時坦承不諱，復有扣押物品目錄、扣
    押物品清單、照片4 幀等在卷可憑（見高雄縣政府警察局刑
    案偵查卷高縣警刑大偵一字第0960074544號第14頁、19 頁
    至21頁及第23頁至第24頁）。上開扣案疑似海洛因磚23 塊
    及1 小包經送法務部調查局鑑定結果，係第一級毒品海洛因
    （驗後淨重合計8286 .79 公 克，空包裝總重427.56公克，
    純度73.04 ％，純質淨重6052 .67 公 克），有法務部調查
    局94年4 月16日調科壹字第0962 3034330號鑑定通知書等在
    卷可憑（見臺灣高雄地方法院檢察署96年度偵字第81 45 號
    卷第44頁）。而本案扣案之海洛因毒品1 小包，由葉澤樁就
    上開運輸23塊海洛因中之1 塊所取樣之樣本，業經被告於審
    理中自承無訛（見本院卷第124 頁），是此部分之事實，堪
    可認定。
(二)、查本案共犯戊○○於95年8 月中旬某日在泰國曼谷，將本案
    扣案之海洛因毒品交給被告後，被告夾藏於其欲進口至臺灣
    地區之陶土藝品貨櫃內，走私及運輸毒品海洛因磚至臺灣等
    情，業據被告於警詢供稱：伊大約在95年8 月，在泰國曼谷
    ，戊○○將本案扣案之海洛因毒品交給伊，要伊以貨櫃走私
    回台灣，伊用本人的名字，以進口陶土藝品之貨櫃，走私海
    洛因毒品回台，伊只是負責幫戊○○走私回台灣而已，伊係
    將高山茶葉袋內藏本案扣案之海洛因磚，放在紙箱內等語（
    見高雄縣政府警察局刑案偵查卷高縣警刑大偵一字第0960
    07 4544 號第4 頁）; 於偵查中供稱：伊在作藝品，就把海
    洛因裝在箱子內，夾帶在內回來，戊○○交給伊時，係用茶
    葉包裝交給伊，伊於95年8 月以貨櫃之方式運進來，確實與
    戊○○共同運輸等語 (見臺灣高雄地方法院檢察署96年度偵
    字第8145號卷第5 頁至第6 頁)； 於本院羈押庭審理時時供
    稱：伊確與戊○○共同走私第一級毒品海洛因等語（見本院
    96年度聲羈字第300 號卷第4 頁至第5 頁），是被告就上開
    查扣之海洛因係何人、何時、何地所交付及運輸該毒品回台
    之方式等事項及經過情形均已詳細說明。
(三)、復佐以被告於95年6 月20日前往泰國，於95年8 月16日入境
    ，有入出境查詢結果在卷可參（見本院卷第103 頁），而被
    告所進口之陶土藝品貨櫃，係委由世樺公司所屬之輪船，於
    95 年8月11日自泰國起運，同年月8 月18日運抵高雄港，而
    被告於以個人名義，委由高偉公司於95年8 月21日向財政部
    高雄關稅局中興分局申報進口POTTERYWARES AND CEMENT PR
    ODUCTS乙批計575 件，已如前述，可知被告於所進口之陶土
    藝品貨櫃於泰國起運時，被告仍在泰國，而於該批之陶土藝
    品貨櫃起運後，始回至臺灣，再委由高偉公司向財政部高雄
    關稅局投單報運進口陶土藝品貨櫃。而被告上開出入境之資
    料及以被告名義申報之進口資料，於被告警詢製作筆錄時，
    尚未有上開資料，經本院審理後始有上開被告之入出境之資
    料及被告進口陶土藝品出之資料，經與被告於警詢自白互核
    後，上開被告之入出境之資料及被告進口陶土藝品之資料與
    被告於警訊中之自白相符，而本案被告被查獲之時間為96年
    3 月13日，距被告於95年8 月11日進口陶土藝品，已有一段
    期間，倘非被告主動提供該進口資料，實無人可知悉被告何
    時進口陶土藝品之時間，且被告於查獲前，員警亦尚不知被
    告係以何種管道將海洛因運輸入境，業經證人即查獲本案之
    員警乙○○於本院具結證述無訛（見本院卷第117 頁），可
    知警方事先對於被告是否有從泰國運輸毒品之一事，並不知
    悉，既然警方無被告運輸毒品該方面之訊息，在製作被告之
    警詢筆錄過程時，應不會主動詢問被告就扣案之海洛因是否
    係其於95年8 月中旬某日在泰國曼谷，將本案之海洛因夾藏
    於其欲進口至臺灣地區之陶土藝品貨櫃內之方式，走私及運
    輸毒品海洛因磚來台，而應係被告主動供出係其於95年8 中
    旬以進口陶土藝品之名義，而夾藏於貨櫃內之方式，從泰國
    運輸海洛因來台之事，足見被告於警詢關於其於95年8 中旬
    以進口陶土藝品名義，而夾藏於貨櫃內之方式，從泰國運輸
    海洛因來台之自白，核與事實相符，則被告於警詢之自白，
    自得採為認定被告犯罪事實之證據，再參諸就被告至泰國目
    的一節，於本院審理時供稱：伊確實曾於95年6 月20日出境
    ，同年8 月16日入境，伊在95年8 月間在泰國就跟戊○○談
    妥，要運輸海洛因來台灣等語（見本院卷第123 頁、第131
    頁、第137 頁），益見被告至泰國之目的確係為安排運輸第
    一級毒品海洛因至臺灣，將第一級毒品海洛因夾藏在進口陶
    土藝品之貨櫃內，再走私進口至臺灣，被告參與共同運輸犯
    行之事實，甚為明確。
(四)、況且，扣案之毒品海洛因淨重共計高達8286.79 公克，價值
    不菲，且運輸第一級毒品乃屬法定刑度死刑及無期徒刑之重
    罪，從事此非法行為之危險性極高，如果未掌握每一個環節
    均係由彼此瞭解及信任之人處理，極有可能因此洩漏而被查
    緝。倘被告與戊○○間如無達成某種承諾協議，共犯戊○○
    又豈能放心將運輸上開扣案毒品海洛因之重任隨意交由被告
    執行，以增加該毒品遭緝獲之風險？又茍共犯戊○○未向被
    告說明交付之物品為毒品海洛因，則共犯戊○○又如何確保
    被告會將上開毒品海洛因運回臺灣而不至於遭掉包或丟棄以
    增加事後之糾紛？而被告於警詢、偵查中均未論及扣案之海
    洛因係由一位綽號「鳳梨」之人所交付，迄於本院審理時始
    供出扣案之海洛因係一位綽號「鳳梨」之人所交付，復未提
    出綽號「鳳梨」之人之詳細年籍資料以供本院查證，則實際
    上是否有綽號「鳳梨」之人存在，自非無疑，足見被告於警
    詢、偵查時供稱：伊以本人名字，將第一級毒品海洛因夾藏
    在進口陶土藝品之貨櫃內，再走私進口至臺灣等語，應屬可
    信，而其於本院審理時翻異前詞，改稱：因為伊當時心灰意
    冷，伊想死，於警詢、偵查中之自白係捏造，本件被查獲的
    海洛因磚係由一位綽號「鳳梨」之人交給伊的云云，無非卸
    責之詞，不足採信。
(五)、至於證人甲○○於本院具結稱證稱：本次被告進口之陶製物
    品，經查驗之結果與被告申報之項目相符等語，然被告本次
    所進口之貨櫃，合計575 件，證人甲○○僅開箱抽檢35 件
    ，且本件所進口之陶製物品，共重16 .8585 公 噸，包括包
    裝的毛重應係17.1435 公噸，業經證人甲○○於本院具結證
    述無誤（見本院卷173 頁），核與進口報單、查驗辦理記錄
    表相符（見本院卷第87頁至第88頁），既然被告所進口陶製
    物品之貨櫃被證人甲○○抽檢35件，僅占被告所進口之陶製
    物品數量小部分，且本案所扣案之海洛因合計重8286 .79
    公克，僅占有本件所進口之陶製物品共重16.858 5公噸極小
    部分，因此，證人甲○○在查驗被告所進口陶製物品之貨櫃
    中，是否有夾藏扣案之海洛因，顯非易事。又佐以財政部高
    雄關稅局於96年4 月22月高普興字第09610109 69 號函說明
    三所載：「『進出口貨物之查驗以抽驗為原則。其抽驗件數
    視貨物之性質、種類、包裝、件數之多寡等情形酌定之。但
    必要時得全部查驗。』、『海關得視貨物進口人、報關業者
    、起運口岸、生產國別、貨物特性及稅則號別等因素決定以
    簡易查驗、一般查驗或詳細查驗方式辦理貨物查驗，並得由
    電腦或派驗報單主管人員決定指櫃、指位或開驗件數。」分
    別為『進出口貨物查驗準則』第2 、12條所明定。本案報單
    經核定為『一般查驗』方式，電腦指定貨櫃內裝貨物之查驗
    位置為『R －10－T 』，案經驗貨關員依據上開核定之查驗
    方式，於所指定之資櫃右邊深入至十分之十的上方位置進行
    查驗並完成查驗作業」，足見被告所進口陶土藝品貨櫃，係
    以一般查驗方式方式抽驗，而承前所述，本案警方並無情資
    認被告從泰國運輸海洛因來台，自無法以詳細查驗方式抽驗
    ，發現被告將海洛因夾藏在進口陶土藝品之貨櫃內，是本件
    被告進口陶製物品之貨櫃，經證人甲○○查驗之結果與被告
    申報之項目相符，尚難認為有利於被告之認定。
(六)、綜上，被告前開所辯，係屬卸責之詞，不足採信，本件被告
    藉從泰國進口陶土藝品之機會，將第一級毒品海洛因夾藏在
    進口陶土藝品之貨櫃內，再走私進口至臺灣之方式運輸毒品
    海洛因犯行，堪以認定。
三、論罪科刑
(一)、查海洛因係毒品危害防制條例第2 條第2 項第1 款規定之第
    一級毒品，且係行政院依懲治走私條例第2 條第4 項公告之
    「管制物品項目及其數額」甲項第4 款所列之管制進出口物
    品，未經許可，不得運輸進入臺灣地區。故核被告所為，係
    犯毒品危害防制條例第4 條第1 項之運輸第一級毒品罪及懲
    治走私條例第2 條第1 項之私運管制物品進口罪。被告持有
    毒品海洛因之低度行為，應為運輸之高度行為所吸收，不另
    論罪。被告與共犯戊○○就上開犯行有犯意聯絡及行為分擔
    ，應為共同正犯。又被告利用不知情之世樺公司人員、報關
    行人員運輸毒品、私運管制物品進口，係屬間接正犯。被告
    所犯運輸第一級毒品及私運管制物品進口2 罪間，係1 行為
    觸犯2 罪名之想像競合犯，應從1 重罪之運輸第一級毒品罪
    處斷。爰審酌被告明知毒品海洛因嚴重戕害國人身心健康、
    危害社會秩序及治安，被告仍以將毒品海洛因夾藏在進口之
    陶土藝品內之方式，運輸第一級毒品海洛因入境臺灣，且本
    案查扣之毒品海洛因共計淨重高達8286.79 公克數量甚鉅，
    如順利流入市面，對社會治安之破壞及國人身心之戕害後果
    實難想像，及被告犯後否認部分犯行等一切情狀，量處如主
    文所示之刑，並依刑法第37條第1 項規定宣告褫奪公權終身
    。
(二)、扣案之第一級毒品海洛因23塊及1 包，經送驗結果，確含第
    一級毒品海洛因成分（共計淨重8286.79 公克，空包裝總重
    427.56公克，純度73.04%，純質淨重6052.67 公克），不問
    屬於犯人與否，均應依毒品危害防制條例第18條第1 項前段
    規定宣告沒收銷燬；而其上塑膠包裝因包覆該毒品，顯留有
    該毒品之殘渣，有法務部調查局96年7 月9 日調科壹字第09
    600296190 號函附卷可參，衡情自難與之剝離，當應整體視
    之為毒品，連同該包裝併予宣告沒收銷燬；至鑑驗耗損之海
    洛因既均已滅失，自無庸宣告沒收銷燬至。另扣案供裝藏上
    開毒品之茶葉袋23只及紙箱4 只，均係戊○○與被告所有，
    為供私運上開毒品入台犯罪所用之物，業經被告於警詢時供
    述無訛，依同條例第19條第1 項規定，宣告沒收。
四、不另為無罪諭知部分
(一)、公訴意旨另以：被告與戊○○於95年8 月間，共同運輸走私
    來臺之第一級毒品海洛因，其數量共計為26塊，除上開論罪
    科刑所述23塊外，尚有3 塊未扣案，且該26塊海洛因，係被
    告與戊○○共同運輸來臺欲供販賣之用，嗣被告於96年3 月
    12日23時許與臺灣地區不詳毒販相約在高雄市○○區○○路
    與文武街口，測試被告丁○○欲販售之第一級毒品海洛因時
    ，為警實施盤查，當場查獲，因認被告此部分亦涉犯毒品危
    害防制條例第4 條第1 項之運輸、販賣第一級毒品罪嫌及懲
    治走私絛例第2 條第1 項之私運管制物品進口罪嫌第一級毒
    品罪嫌。
(二)、按犯罪事實應依證據認定之，無證據不得認定犯罪事實；又
    不能證明被告犯罪者，應諭知無罪之判決，刑事訴訟法第15
    4 條第2 項、第301 條第1 項分別定有明文。又被告之自白
    ，不得作為有罪判決之唯一證據，仍應調查其他必要之證據
    ，以察其是否與事實相符，刑事訴訟法第156 條第2 項亦有
    明文。公訴人認被告另涉有犯毒品危害防制條例第4 條第1
    項之運輸、販賣第一級毒品罪嫌及懲治走私絛例第2 條第1
    項之私運管制物品進口罪嫌，係以被告葉澤樁於警詢時、偵
    查中之供述、0000000000號之監聽譯文及雙向通聯紀錄各1
    份與扣押物品目錄表、照片4 帳等主要論據。經查：
１、公訴意旨所稱被告與戊○○商議如何自泰國走私海洛因毒品
    進入臺灣販賣，嗣毒品走私進口後，再由戊○○與臺灣地區
    買家聯繫，並談妥以每塊海洛因磚以1,400,000 元之價格在
    臺販賣牟利，嗣丁○○於96年3 月12日23時許與臺灣地區不
    詳毒販相約在高雄市○○區○○路與文武街口，測試丁○○
    欲販售之第一級毒品海洛因時，為警實施盤查，當場查獲等
    語，然此部分僅有被告片面之供述，又真實姓名年籍不詳之
    毒販，是否存在？究有無與被告一同測試第一級毒品海洛因
    之純度，亦無從予以調查，然公訴人亦未提出該毒販之詳細
    年籍資料，以供本院調查，復未提出證據證明被告與真實姓
    名年籍不詳之毒販已就交易之毒品數量、金額有所合意，而
    被告於本院審理時自承不知買受者為何人等語（見本院卷第
    119 頁），再參監聽譯文之內容觀之，並未顯見買受人究係
    何人及其詳細年籍資料為何，則該監聽譯文之內容無法提供
    調查買受人究係何人之情形下，則是否有買受人存在，自非
    無疑，且本案查獲被告當天，買受人並未出現，業經證人乙○○於本院具結證述明確（見本院卷第118 頁），亦難以監
    聽譯文作為認定被告販賣海洛因與真實姓名年籍不詳之毒販
    之證據。況且，運輸毒品之原因不一而足，並非僅止於販賣
    一端，就此，公訴人並未提出任何積極證據以證明被告主觀
    上有何牟利之意圖，或客觀上有販入或販出海洛因之行為，
    亦不得僅以運輸海洛因之數量甚鉅一節，遽認被告有共同販
    賣海洛因之犯行，是本案中殊難僅憑被告之自白即認被告有
    販賣毒品之事實存在，依「罪證有疑，利於被告」之原則，
    自應有利於被告之認定。
２、公訴意旨另以被告與戊○○於95年8 月間，共同運輸走私來
    臺之第一級毒品海洛因，其數量共計為26塊，除上開論罪科
    刑所述23塊外，尚有3 塊未扣案，然僅有被告片面之供述，
    並無查獲海洛因可證，公訴人復未提出證據證明被告有該部
    分之犯行，自難逕採為對被告不利之認定。至於公訴人所舉
    之上開扣押物品目錄表、扣押物品清單、現場蒐證照片等，
    僅足以佐認被告上開論罪部分犯行。此外，復查無其他積極
    證據足以證明被告有此部分運輸、販賣第一級毒品及私運管
    制物品進口罪嫌。惟公訴意旨認此部分與前開論罪之運輸第
    一級毒品部分，係屬實質上一罪關係，爰不另為無罪之諭知
    。
３、又被告固於本院審理程序中供稱除本件被查獲日96年3 月12
    日販賣海洛因外，亦分別於96年3 月7 日晚上7 、8 點、同
    年月8 日凌晨1 時左右及同年月10日傍晚共販賣海洛因3 次
    ，然本案並未有查獲海洛因可證，且亦無證據證明被告以上
    開方式走私第一級毒品海洛因磚3 塊，監聽譯文亦無從得知
    究有無買受者，已如前述，則被告是否販賣海洛因3 次，自
    非無疑，又刑法於95年6 月14日修正公布，自95年7 月1日
    施行，修正後之刑法業已刪除第56條連續犯之規定，而被告
    所自承販賣海洛因3 次，均係在修法後，無連續犯之問題，
    且該部分亦非公訴人所起訴之範圍，本院亦不得加以審究，
    附此敘明。
據上論斷，應依刑事訴訟法第299 條第1 項前段，毒品危害防制
條例第4 條第1 項、第18條第1 項前段、第19條第1 項，懲治走
私條例第2 條第1 項、第11條，刑法第11條、第28條、第55 條
、第37條第1 項，判決如主文。
本案經檢察官丙○○到庭執行職務。
中　　華　　民　　國　　96　　年　　7　　月　  27　　日
                  刑事第十五庭  審判長法  官  唐照明
                                      法  官  周宛瑩
                                      法　官  文昌
以上正本證明與原本無異。
如不服本判決應於收受本判決後10日內向本院提出上訴書狀，並
應敘述具體理由，如未敘述上訴理由者，應於上訴期間屆滿後20
日內補提理由書狀於本院（均須按他造當事人之人數附繕本）「
切勿逕送上級法院」。
中　　華　　民　　國　　96　　年　　7　　月　  27　　日
　　　　　　　　　　　　　　　        書記官  吳良美
附錄本件判決論罪科刑法條：
毒品危害防制條例第4 條第1 項：
製造、運輸、販賣第一級毒品者，處死刑或無期徒刑；處無期徒
刑者，得併科新臺幣1,000萬 元以下罰金。
懲治走私條例第2 條第1 項：
私運管制物品進口、出口逾公告數額者，處7 年以下有期徒刑，
得併科新台幣300 萬元以下罰金。
